ja: 皮付き状態: 一部皮付き; 皮付き; 皮なし; その他
th: การมีอยู่ของผิวหนัง: มีหนังบางส่วน; ติดหนัง; ไร้หนัง; อื่นๆ
en: Skin presence: Partially skinned; Skin on; Skinless; Other
tr: Deri durumu: Kısmen derili; Derili; Derisiz; Diğer
vi: Sự hiện diện trên da: Lọc da một phần; Để nguyên da; Không da; Khác
pt-PT: Presença de pele: Parcialmente com pele; Com pele; Sem pele; Outro
cs: Přítomnost kůže: Částečně stažené; S kůží; Bez kůže; Jiná
it: Presenza della pelle: Parzialmente con pelle; Con pelle; Senza pelle; Altro
ko: 껍질 포함 여부: 껍질 일부 제거됨; 껍질 있음; 껍질 없음; 기타
es: Presencia de piel: Parcialmente sin piel; Con piel; Sin piel; Otro
pl: Obecność skórki: Z częściową skórą; Ze skórą; Bez skóry; Inne
hu: Bőr megléte: Részben bőrös; Bőrös; Bőr nélküli; Egyéb
nb: Tilstedeværelse av hud: Delvis med skinn; Med skinn; Uten skinn; Annet
nl: Huid aanwezigheid: Gedeeltelijk ontveld; Met vel; Zonder vel; Overig
sk-SK: Prítomnosť kože: Čiastočne stiahnuté z kože; S kožou; Bez kože; Iné
zh-CN: 是否带皮: 部分去皮; 带皮; 去皮; 其他
lt-LT: Odos buvimas: Iš dalies su oda; Su oda; Be odos; Kita
fi: Nahka: Osittain nahallinen; Nahallinen; Nahaton; Muu
zh-TW: 帶皮與否: 部分帶皮; 帶皮; 去皮; 其他
bg-BG: Наличие на кожа: Частично обезкожен; С кожа; Без кожа; Друго
pt-BR: Pele presença: Parcialmente com pele; Com pele; Sem pele; Outra
el: Παρουσία πέτσας: Μερικώς χωρίς δέρμα; Με δέρμα; Χωρίς δέρμα; Άλλο
de: Hautanteil: Teilweise gehäutet; Mit Haut; Ohne Haut; Andere
ro-RO: Prezența pielii: Jupuit parțial; Cu piele; Fără piele; Alta
fr: Présence de la peau: Partiellement sans peau; Avec peau; Sans peau; Autre
hr-HR: Prisutnost kože: Djelomično s kožom; S kožom; Bez kože; Ostalo
ru: Наличие кожи: С частичным сохранением кожи; С кожей; Без кожи; Другое
da: Skindstatus: Delvist med skind; Med skind; Uden skind; Andet
sv: Skinn: Delvis flådd; Med skinn; Utan skinn; Övrigt
sl-SI: Prisotnost kože: Delno brez kože; S kožo; Brez kože; Drugo